臺灣屏東地方法院刑事判決　　　　　　　 94年度訴字第656號
公　訴　人　臺灣屏東地方法院檢察署檢察官
被　　　告　甲○○
上列被告因違反毒品危害防制條例案件，經檢察官提起公訴（94
年度毒偵緝字第48號）及移送併辦（94年度毒偵字第1982號），
被告於準備程序中就被訴及移送併辦事實為有罪之陳述，本院裁
定改依簡式審判程序審理，判決如下：
     主  文
甲○○連續施用第一級毒品，處有期徒刑拾月，扣案之殘留海洛
因注射針筒壹支及夾鏈袋壹只、殘留海洛因與甲基安非他命之止
血帶壹條均沒收銷燬，注射針筒參支、止血帶壹條、夾鏈袋壹只
均沒收之；又連續施用第二級毒品，處有期徒刑肆月，扣案之前
開殘留海洛因與甲基安非他命之止血帶壹條、殘留甲基安非他命
之吸食器壹組均沒收銷燬之。應執行有期徒刑壹年，扣案之殘留
海洛因注射針筒壹支及夾鏈袋壹只、殘留海洛因與甲基安非他命
之止血帶壹條、殘留甲基安非他命之吸食器壹組均沒收銷燬，注
射針筒參支、止血帶壹條、夾鏈袋壹只均沒收之。
     事  實  及  理  由
一、甲○○前因施用毒品案件，經送觀察勒戒後，認無繼續施用
    毒品之傾向，由臺灣屏東地方法院檢察署檢察官於民國93年
    4 月15日以93年度毒偵緝字第50號為不起訴處分確定。詎其
    仍不思戒除惡習，復於觀察勒戒執行完畢後5 年內，基於施
    用第一級毒品海洛因之概括犯意，自93年12月22日10時15分
    許回溯72小時內某時起至94年7 月26日某時止，連續在其屏
    東縣屏東市○○街36號住處，以注射針筒注射之方式，施用
    第一級毒品海洛因多次；且另基於施用第二級毒品甲基安非
    他命之概括犯意，自93年12月22日10時15分許回溯72小時內
    某時起至94年7 月26日某時止，連續在前開處所，以玻璃燒
    烤之方式，施用第二級毒品甲基安非他命多次。嗣為警於（
    一）93年12月22日10時15分許，得甲○○同意後對其採尿送
    驗而查獲；（二）94年3 月6 日20時30分許，在屏東市○○
    ○路217 之1 號查獲，並扣得其所有且供施用海洛因之注射
    針筒3 支、止血帶1 條、夾鏈袋1 只、殘留海洛因與甲基安
    非他命之止血帶1 條、殘留海洛因之夾鏈袋1 只、殘留甲基
    安非他命之玻璃球吸食器1 組；（三）94年7 月29日8 時10
    分許，在屏東市○○○路217 之1 號查獲，並扣得殘留海洛
    因之注射針筒1 支。
二、以上各情，業經被告甲○○於本院審理時供承不諱，復有前
    開查獲物品扣案可參，且被告於前述（一）（三）期日經員
    警所採集之尿液，經送驗結果，呈嗎啡、甲基安非他命陽性
    反應，有屏東縣衛生局93年12月29日屏縣衛檢六字第930511
    號煙毒及麻醉藥品類委託檢驗結果通知書、臺灣檢驗科技股
    份有限公司94年5 月13日、94年8 月12日濫用藥物尿液檢驗
    報告各1 紙在卷可稽；扣案之注射針筒4 支、止血帶2 條、
    夾鏈袋2 只、玻璃球吸食器1 組，經本院囑託高雄醫學大學
    附設中和紀念醫院檢驗結果，其中注射針筒1 支、夾鏈袋1
    只均呈海洛因陽性反應，其中止血帶1 條呈海洛因及甲基安
    非他命陽性反應，玻璃球吸食器1 組呈甲基安非他命陽性反
    應，有高雄醫學大學附設中和紀念醫院94年8月9日報告編號
    9408－43至50號、94年8 月30日報告編號0000－000 號檢驗
    報告各1 紙在案可參，堪認被告上開不利於己之自白，確與
    事實相符，應可採信。本件事證明確，被告犯行洵堪認定。
三、查海洛因、甲基安非他命分別係毒品危害防制條例第2 條第
    2 項第1 、2 款所定之第一、二級毒品，不得非法持有、施
    用。故核被告所為，係犯毒品危害防制條例第10條第1 項、
    第2 項施用第一級、第二級毒品罪。其於施用海洛因與甲基
    安非他命前持有海洛因與甲基安非他命犯行，各為其施用之
    高度行為所吸收，均不另論罪。被告多次施用海洛因及甲基
    安非他命之行為，時間緊接，分別觸犯構成要件相同之罪名
    ，顯係基於概括犯意為之，應均論以連續犯並加重其刑。而
    被告所犯之上述二罪，犯意各別，行為互異，應分論併罰之
    。至公訴人移送併辦之被告於94年3 月6 日後之施用第一級
    毒品、第二級毒品犯行，雖未據起訴，然與已起訴部分，有
    連續犯之裁判上一罪關係，為起訴效力所及，本院自應一併
    審理，附此敘明。爰審酌被告曾因施用毒品經送勒戒處所施
    以觀察勒戒後，仍未能戒斷其施用毒品之惡習，足見其陷溺
    已深，惟因施用毒品均僅係戕害其自己身心並無加害他人，
    犯罪後坦承犯行、態度尚稱良好等一切情狀，分別量處如主
    文所示之刑，並定其應執行刑。扣案之注射針筒4 支、止血
    帶2 條、夾鏈袋2 只、玻璃球吸食器1 組，經本院囑託高雄
    醫學大學附設中和紀念醫院檢驗結果，其中注射針筒1 支、
    夾鏈袋1 只均呈海洛因陽性反應，其中止血帶1 條呈海洛因
    及甲基安非他命陽性反應，玻璃球吸食器1 組呈甲基安非他
    命陽性反應，有高雄醫學大學附設中和紀念醫院94年8 月9
    日報告編號9408－43至50號、94年8 月30日報告編號0000－
    000 號檢驗報告各1 紙在案可參，該殘留海洛因或甲基安非
    他命之注射針筒1 支、夾鏈袋1 只、止血帶1 條、玻璃球吸
    食器1 組，均應依毒品危害防制條例第18條第1 項前段規定
    沒收銷燬之。扣案其餘之注射針筒3 支、止血帶1 條、夾鏈
    袋1 只，均係被告所有且供施用海洛因所用之物，已據被告
    供明在卷，應均依刑法第38條第1 項第2 款規定併予宣告沒
    收之。
據上論斷，應依刑事訴訟法第299條第1 項前段、第273條之1第1
項、第310條之2，毒品危害防制條例第10條第1項、第2項、第18
條第1 項前段，刑法第11條、第56條、第38條第1 項第2 款、第
51第5 款、第9 款，判決如主文。
本案經檢察官潘國威到庭執行職務。
中　　華　　民　　國　　94　　年　　10　　月　　11　　日
                  刑事第一庭    法  官  黃聖涵
以上正本證明與原本無異。
如不服本判決應於收受本判決送達後10日內向本院提出上訴書狀
，其未敘述上訴理由者，並得於提起上訴後10日內向本院補提理
由書狀（均須按他造當事人之人數附繕本）「切勿逕送上級法院
」
中　　華　　民　　國　　94　　年　　10　　月　　11　　日
                                書記官  蘇雅慧
本案論罪科刑法條：
毒品危害防制條例第10條
施用第一級毒品者，處六月以上五年以下有期徒刑。
施用第二級毒品者，處三年以下有期徒刑。
